臺灣臺北地方法院刑事判決　　　　　　　　　　　　九十二年度易字第一八一０號
　　公　訴　人　臺灣臺北地方法院檢察署檢察官
　　被　　　告　丙○○
　　　　　　　　　　　　（另案於臺灣雲林第二監獄執行）
右列被告因竊盜案件，經檢察官聲請以簡易判決處刑（九十二年度偵字第一六二九九
號），因被告否認犯罪，本院認不宜以簡易判決處刑（九十二年度簡字第三０八八號
），改適用通常程序審理，判決如左：
    主　　　文
丙○○竊盜，累犯，處有期徒刑壹年。
    事      實
一、丙○○有多次竊盜前科：(1)前於民國七十年十一月二十六日經臺灣板橋地方法院
    法院判處有期徒刑二月，七十一年六月十一日判決確定，於七十一年八月二十三
    日執行完畢。(2)前於七十一年五月三十一日經臺灣板橋地方法院法院判處有期徒
    刑一年，合併恐嚇罪應執行有期徒刑一年八月確定，於七十二年十一月二十三日
    出監執行完畢。(3)前於八十年四月二十六日經臺灣板橋地方法院法院判處有期徒
    刑五月，合併恐嚇罪應執行有期徒刑一年，竊盜部分於八十年七月二十三日確定
    ，於八十一年三月二十四日出監執行完畢。(4)前於八十七年四月三十日經臺灣板
    橋地方法院判處有期徒刑一年，刑前強制工作三年，於八十七年七月二十日經臺
    灣高等法院判決上訴駁回確定，於八十七年九月二日執行強制工作，嗣經裁定免
    予強制工作之繼續執行，於九十年三月二十三日入監執行，同年九月十八日出監
    執行完畢。(5)甫於九十一年七月十五日經臺灣板橋地方法院判處有期徒刑六月，
    竟仍不知悔悟（上開竊盜前科(5)嗣於九十一年九月十六日判決確定，於九十二年
    六月十九日執行完畢。），另意圖為自己不法之所有，於九十一年七月十七日上
    午七時許至日沒前之某時許，以不詳方法無故侵入臺北市○○區○○路一二四巷
    十九號五樓無杏珊之住處（侵入住宅部分未據告訴），並在房間內竊得現金新臺
    幣二萬元與高爾夫球袋子一個（內含鞋子、手套、球），另於房間首飾盒內竊得
    紀念銀幣一套、女錶二支、水晶項鍊二條、粉紅色珍珠項鍊首飾一套及其餘種類
    、數目、價值不詳之金飾等物。嗣經乙○○於同日晚上九時許返家發現遭竊，乃
    於當晚九時三十分許向臺北市政府警察局中山分局報案，經勤務中心通知鑑識人
    員即偵查員甲○○至現場採證，將在房間內首飾盒上採獲指紋十二枚作成指紋膠
    片十二張，併同乙○○之指紋卡一張送交內政部警政署刑事警察局鑑驗，於排除
    乙○○之指紋後，輸入電腦比對，發現與檔存陳進幅指紋卡「右環指、右中指、
    左拇指、右食指、右拇指、右食指、右拇指及右拇指」等七枚指紋相符，始確知
    為陳進幅所為。
二、案經臺北市政府警察局中山分局報請臺灣臺北地方法院檢察署檢察官聲請以簡易
    判決處刑，本院認不宜以簡易判決處刑，改適用通常程序審理。
    理　　　由
一、訊據被告丙○○矢口否認有何竊盜犯行，辯稱：珠寶盒上之指紋可能是我在商店
    或跳蚤市場看東西時不小心摸到，而本件除了珠寶盒外，並未在門窗上採得我的
    指紋或腳印，且事發當時我人在上班，既無證人目擊、亦未查獲贓物，證據當屬
    不足云云。經查：
(一)右揭事實，業據證人即被害人乙○○於本院準備程序時結證在卷，有關在竊盜現
    場房間內首飾盒上採獲指紋十二枚作成指紋膠片十二張，併同被害人乙○○之指
    紋卡一張送交內政部警政署刑事警察局鑑驗，於排除被害人乙○○之指紋後，輸
    入電腦比對，發現與檔存被告指紋卡「右環指、右中指、左拇指、右食指、右拇
    指、右食指、右拇指及右拇指」等七枚指紋相符等情，業據證人即案發當時在現
    場採證之鑑識人員甲○○於本院準備程序時結證明確。此外，並有臺北市政府警
    察局中山分局受理各類案件紀錄表與刑案現場勘查報告（包括現場勘查報告書、
    勘查採證同意書、鑑識小隊現場勘查採取證物清單、證物送驗紀錄表、指紋膠片
    十二張）及內政部警政署刑事警察局九十一年八月十三日刑紋字第０九一０二一
    三七八二號鑑驗書影本等各一件附卷可稽，則關於被害人乙○○指證其住所遭竊
    及鑑識人員甲○○係在竊盜現場房間內之首飾盒上採獲指紋膠片十二張送驗等情
    事，應無疑問。
(二)前揭採得被告指紋七枚之首飾盒係被害人乙○○於一、二十年前所買，並非係在
    跳蚤市場所購得一事，業據證人乙○○於本院準備程序時結證明確（詳見本院九
    十二年十二月十八日準備程序筆錄），則縱被告曾於無意間在商店觸摸之，所留
    下之指紋當因年代久遠而遭破壞，無可能採得鑑驗。從而，被告辯稱：可能係在
    商店或跳蚤市場不小心摸到云云，顯悖事理。況該首飾盒經被害人乙○○使用一
    、二十年之期間，其上反覆不知留下多少指紋，而於鑑識人員所採集之十二枚指
    紋膠片中，竟仍有七枚屬於被告「右環指、右中指、左拇指、右食指、右拇指、
    右食指、右拇指及右拇指」之指紋，且大多集中於右手之拇指、中指及環指，顯
    見係屬翻動竊取首飾盒內財物時所留下，至未在竊盜現場採集其他可疑指紋，係
    因現場門鎖無明顯遭到破壞之情形，是鑑識人員僅依被害人乙○○指陳遭翻動之
    首飾盒上採集指紋（詳見本院卷附之臺北市政府警察局中山分局現場勘查報告書
    ），當不得以此作為卸責之詞。
(三)被告復於本院審理時辯稱：我於案發當天人在上班云云，此答辯非但於本院準備
    程序時未曾主張之，且其於警詢及檢察官偵訊時亦未曾主張之，而觀諸其於警詢
    時供稱：（問：九十一年七月十七日，你人在何處、行程如何？有何證人？有無
    到臺北市？）上午六、七時起在三重市重新橋下跳蚤市場逛到中午二時許，下午
    三時十分到三重市金國戲院看電影（片名忘記），十七時許在戲院附近吃飯，飯
    後就回家沒有出門，沒有證人，沒有到臺北市等語（詳見九十二年度偵字第四八
    二八號偵查卷宗第三頁反面），顯見其上開所辯，係屬幽靈抗辯，為卸責之詞。
    綜上所述，本件事證明確，被告犯行堪以認定，應予依法論科。
二、核被告所為，係犯刑法第三百二十條第一項之竊盜罪。查被告前於八十六年間因
    竊盜案件，於八十七年四月三十日經臺灣板橋地方法院判處有期徒刑一年，刑前
    強制工作三年，於八十七年七月二十日經臺灣高等法院判決上訴駁回確定，於八
    十七年九月二日執行強制工作，嗣經裁定免予強制工作之繼續執行，於九十年三
    月二十三日入監執行，同年九月十八日出監執行完畢，此有臺灣高等法院被告全
    國前案紀錄表一件在卷可按，其於刑之執行完畢五年之內再犯本件有期徒刑以上
    之罪，為累犯，應依刑法第四十七條規定加重其刑。本院審酌被告有多次竊盜前
    科：(1)前於七十年十一月二十六日經臺灣板橋地方法院法院判處有期徒刑二月，
    七十一年六月十一日判決確定，於七十一年八月二十三日執行完畢。(2)前於七十
    一年五月三十一日經臺灣板橋地方法院法院判處有期徒刑一年，合併恐嚇罪應執
    行有期徒刑一年八月確定，於七十二年十一月二十三日出監執行完畢。(3)前於八
    十年四月二十六日經臺灣板橋地方法院法院判處有期徒刑五月，合併恐嚇罪應執
    行有期徒刑一年，竊盜部分於八十年七月二十三日確定，於八十一年三月二十四
    日出監執行完畢。(4)前於八十七年四月三十日經臺灣板橋地方法院判處有期徒刑
    一年，刑前強制工作三年，於八十七年七月二十日經臺灣高等法院判決上訴駁回
    確定，於八十七年九月二日執行強制工作，嗣經裁定免予強制工作之繼續執行，
    於九十年三月二十三日入監執行，同年九月十八日出監執行完畢。(5)甫於九十一
    年七月十五日經臺灣板橋地方法院判處有期徒刑六月（嗣於九十一年九月十六日
    判決確定，於九十二年六月十九日執行完畢。），此有上開被告全國前案紀錄表
    在卷可按，於前案(5)竊盜案件宣判後二日內即再為本件犯行，顯無悔改之心，犯
    罪之方法、所竊得財物之價值不斐及犯罪後否認犯行之態度等一切情狀，認公訴
    人僅請求量處其有期徒刑十月，尚嫌過輕，爰量處如主文所示之刑，以資懲儆。
三、檢察官聲請簡易判決處刑書意旨另以：被告無故侵入乙○○之住宅竊盜，尚涉犯
    刑法第三百零六條第一項之無故侵入住宅罪等語，經查，按刑法第三百零六條第
    一項之無故侵入他人住宅罪，依同法第三百零八條第一項規定需告訴乃論，而被
    害人乙○○於本院準備程序時證稱：（問：你於警訊時是否就侵入住宅一起告訴
    ？）我是為了竊盜案件報案而已等語（詳見本院九十二年十二月十八日準備程序
    筆錄），則侵入住宅罪部分於檢察官起訴時顯未據告訴；惟聲請意旨認此部分與
    前揭論罪科刑部分有方法目的之裁判上一罪，爰不另為不受理之諭知。至於本件
    竊盜時間是否係於日間侵入繼續至夜間（晚上九時許被害人乙○○返家之前）或
    係於日沒後至被害人乙○○返家之前，因無任何證據證明之，包括該侵入住宅之
    方法究竟有無毀壞該住宅鐵門之紗窗，亦僅有被害人乙○○於本院之證詞，無何
    現場勘驗及照片等證據佐證之，均無法認定有刑法第三百二十一條第一項第一款
    或第二款等竊盜加重要件之情形，均併予敘明之。
據上論斷，應依刑事訴訟法第四百五十二條、第二百九十九條第一項前段，刑法第三
百二十條第一項、第四十七條，罰金罰鍰提高標準條例第一條前段判決如主文。
本案經檢察官呂建興到庭執行職務
中　　　華　　　民　　　國　　九十三　　年　　　五　　　月　　  四    　日
                                    臺灣臺北地方法院刑事第十一庭
                                        審判長法　官  劉方慈
                                              法  官  陳容正
                                              法  官  朱夢蘋
右正本證明與原本無異。
如不服本判決，應於判決送達後十日內向本院提出上訴狀（應抄附繕本）。
                                              書記官  周小玲
中　　　華　　　民　　　國　　九十三　　年　　　五　　　月　　　五　　　日
附錄本案論罪科刑法條全文：
刑法第三百二十條
意圖為自己或第三人不法之所有，而竊取他人之動產者，為竊盜罪，處五年以下有期
徒刑、拘役或五百元以下罰金。
意圖為自己或第三人不法利益，而竊佔他人之不動產者，依前項之規定處斷。
前二項之未遂犯罰之。
